# Gabriel da Silva Lima









(11)91648 - 0425

gabrielimadev1@gmail.com linkedin.com/in/gabriel-da-silva- GUARULHOS - VILA GALVÃO lima-86125b1b9

#### Resumo

Objetivo: Programador Jr

Estudante de Análise e Desenvolvimento de Sistemas, 21 anos, com experiência como estagiário de TI e desenvolvedor web. Possuo conhecimentos instalação e manutenção de de computadores, manutenção de rede além de linguagens de programação, banco de dados, segurança da informação e inglês técnico

Busco oportunidade na área de Tecnologia da informação para desenvolver minha carreira e contribuir com o crescimento da empresas.

# Formação acadêmica

2017 - 2019 **ENSINO MÉDIO INTEGRADO AO TÉCNICO EM INFORMÁTICA** 

ETEC DA ZONA LESTE

2021 - 12/2024

ANÁLISE E DESENVOLVIMENTO DE SISTEMAS

Faculdade Impacta de Tecnologia

# Línguas

Inglês Técnico Capacidade de leitura, escrita e fala.

## Experiência profissional

2022 - 2024

INSS - Instituto Nacional do Seguro Social - Osasco, SP

#### **ESTAGIÁRIO DE TI**

Criar e administrar banco de dados. Resolução de problemas, Gerenciamento de Sistemas Web e atuação com programas de gerenciamento estatístico e gráfico. Apoio na manutenção de Computadores incluindo:

- Análise de requisitos
- Instalação e manutenção de Computadores
- Implementação de medidas de segurança da informação
- Desenvolvimento de scripts em Python

2020 - 2022

Decsigner Agência de Comunicação e Designer

#### **DESENVOLVEDOR WEB**

Participação na equipe de desenvolvimento web, Criação de sites, Leading Pages, E-mail Marketing, fazendo a utilização principalmente da ferramenta WordPress, Criação, integração e manutenção de banco de Dados, Utilização de FrameWorks.

### **Habilidades**

- Linguagem de programação C# e ASP.NET
- Banco de dados SQL:
- Orientação a objetos;
- Familiaridade com Javascript, ¡Query, HTML, CSS
- Versionamento

### Cursos

- Cibersegurança Impacta
- Formação Front end Alura
- Formação C# Alura
- Formação SQL Alura